臺灣高等法院刑事判決　　　　　　　　　　　　九十三年度上更(一)字第一六一號
　　上　訴　人　臺灣桃園地方法院檢察署檢察官
　　上　訴　人
　　即　被　告　丑○○
右上訴人因被告違反電信法等案件，不服臺灣桃園地方法院九十一年度訴字第一四六
四號、九十二年度易字第五一四號，中華民國九十二年四月七日第一審判決（起訴案
號：臺灣桃園地方法院檢察署九十一年度偵字第一四六○六、一四七五三、一五五一
七號；併辦案號：同署九十二年度偵字第九○一號，原審判決誤載起訴案號為九十一
年偵字第七九九號），提起上訴，本院審理中，經臺灣桃園地方法院檢察署移送併案
審理（九十二年度偵字第一○九二一號），判決後，經最高法院第一次發回更審，本
院判決如左：
    主  文
原判決關於連續違反電信法部分暨定執行刑均撤銷。
丑○○連續意圖為自己不法之利益，以無線方式，盜用他人電信設備通信，累犯，處
有期徒刑貳年。
    事  實
一、丑○○曾因違反麻醉藥品管理條例罪經臺灣桃園地方法院以八十四年易字第八九
    九號刑事判決判處有期徒刑四月確定，於民國八十四年七月十日易科罰金執行完
    畢；又犯傷害罪，經同院以八十四年易字第四五五九號刑事判決判處有期徒刑四
    月確定，於八十五年九月六日執行完畢；又因妨害兵役治罪條例及違反動產擔保
    交易法案件，經本院八十五年上訴字第五二四０號刑事判決判處有期徒刑八月及
    拘役三十日確定，於八十七年二月三日執行完畢；又因竊盜案件，經臺灣桃園地
    方法院以八十六年易字第二八三六號刑事判決判處有期徒刑二年確定，送監執行
    ，於八十八年七月八日假釋出獄，迄同年十二月十六日期滿假釋未經撤銷，所處
    徒刑以已執行完畢論。丑○○仍不知悔改，基於意圖為自己不法所有概括犯意，
    自九十一年四月初某起至同年八月四日止，於附表一編號一至六之時、地，徒手
    竊取如附表所示之陳雅楓等人之財物（犯罪時間、地點、被害人姓名、竊取財物
    等詳如附表一所示）。
二、丑○○又基於同前之不法所有概括犯意，於九十一年七月十四日下午一時許，在
    桃園縣八德市○○路一五○八號友人丙○○住處，竊取丙○○所有行動電話一支
    。再於同年八月六日晚上十一時許，在桃園市○○路一號臺灣桃園地方法院檢察
    署法警室內，竊取受刑人壬○○所有行動電話一支，並於同年八月一日上午九時
    三十分許，在龜山鄉○○○街二四號卯○○住處，竊取卯○○所有國民
    行動電話一支及新台幣（下同）一千九百元，另於八月六日晚十一時三十分許起
    ，基於意圖為自己不法利益之概括犯意，將壬○○所有門號000000000
    0號行動電話通話卡放入不知情之妻吳巧玲（另經檢察官為不起訴處分）所用行
    動電話機具內，以無線方式盜用他人之電信設備行動電話門號通信多次，通話費
    計約五百十三元。嗣於同年八月八日晚上八時許，在桃園縣龜山鄉○○街一號二
    樓，為警查獲，並在丑○○配偶吳巧玲所使用行動電話機具（行動電話未扣案）
    內，扣得前開壬○○所有之門號0000000000號行動電話通話卡一枚。
三、丑○○基於前述不法所有之犯意，於九十一年七月底某日，在桃園縣龜山鄉○○
    街一四巷一一號庚○○住處，以借用廁所為由，趁機竊取庚○○所有行動電話一
    支。
四、案經桃園縣警察局龜山分局報請臺灣桃園地方法院檢察署檢察官偵查起訴暨移送
    併案審理。
    理  由
一、上訴人即被告丑○○對於右揭事實，迭於警訊及偵審中均坦承不諱（偵字第一四
    六○六號卷第五頁背面至七、二二頁背面，偵字第一四七五三號卷第五頁背面至
    七、四一頁背面至四二、五六頁背面至五七、六八頁背面至六九頁，他字第二三
    九三號卷第四八頁背面至五一、一三三頁背面至一三六頁，他字第八五二號卷第
    三五頁背面至三六頁，原審卷第二八至三一、五○、八○、九二至一○二頁、本
    院前審卷第一三九至一四四頁），核與證人即被害人丙○○、卯○○、壬○○、
    庚○○及證人戊○○、吳巧玲（見偵字第一四六○六號卷第十二頁背面至十三頁
    ，偵字第一四七五三號卷第十一頁背面至十二、十五頁背面至十六、十七頁背面
    至十八頁、四一頁背面，偵字第一五五一七號卷第五至六頁、他字第八五二號卷
    第三、四頁），及附表一所示之被害人陳雅楓、鄭輝龍、辰○○、子○○、陳永
    龍、丁○○，證人高陳美玉（滿格通信行中正店店長）、呂銘忠（頂尖科技通訊
    行負責人）、陳建宏（詮威通信行負責人）、楊淑峰（晨翔科技有限公司負責人
    ）等人於警訊時證述情節相符（見他字第二三九三號卷第一九頁背面至二○、二
    一頁背面至二二、二五頁背面至二六、五八頁背面至五九、七七頁背面至七八、
    八六頁背面至八七、七九頁背面至八○、九七頁背面至一○○、一○二至一○三
    、一○五頁背面至一○六、一一三頁背面至一一四頁），復有卯○○、壬○○出
    具之贓物領據各一份附卷可稽（見偵字第一四六○六號卷第十四頁、偵字第一四
    七五三號卷第二○頁），此外，並有被告出售手機切結書、台灣大哥大公司通話
    明細表附卷可稽（見偵字第一四七五三號卷第二一至三○頁，他字第二三九三號
    卷第六八至七一頁，他字第八五二號卷第五至六頁），綜上足認，被告之前開自
    白與事實相符，堪予採信。是本案被告所犯連續竊盜及連續違反電信法之犯行，
    事證明確，犯行堪以認定。
二、核被告丑○○所為，係犯刑法第三百二十條第一項之普通竊盜罪。又申請GSM數
    位式行動電話者，須將所申請使用之門號登錄於電訊公司交換機之資料庫內，於
    撥打行動電話時，須手機藉無線電波所傳送代表門號之訊號，由電訊公司收訊後
    經與交換機內所儲存業已登錄開通之特定門號比對相符後，始得通話，據此，自
    堪認登錄於電訊公司交換機資料庫之行動電話門號之性質屬「電信所用之其他相
    關設備」，而為電信法第二條第二款所稱之電信設備。被告將竊得之壬○○所有
    門號0000000000號行動電話通話卡放入不知情之妻吳巧玲所用行動電
    話機具內，利用手機傳送無線電波而盜用他人登錄於「台臺灣大哥大公司」交換
    機資料庫之行動電話門號此一電信設備部分，擅自使用該通信設備對外打用通話
    多次之行為，係犯電信法第五十六條第一項之盜用他人電信設備通信罪。被告先
    後多次竊盜、盜用電信設備之行為，時間各自緊接，反覆實施，所犯構成要件復
    各自相同，顯係各基於概括犯意為之，均各為連續犯，應分別依刑法第五十六條
    之規定，各以一罪論，並分別加重其刑。至事實欄一（即附表一）所示之六次竊
    盜犯行及事實欄三所示之竊盜犯行，雖末據公訴人提起公訴，惟因該二部分竊盜
    之犯行，與事實欄二已起訴且論罪科刑之竊盜罪部分，有連續犯裁判上一罪之關
    係，並經檢察官移送併辦，為起訴效力所及，本院自得合一審理。又被告所犯上
    開連續竊盜、連續盜用電信設備二罪間，有方法結果之牽連關係，應依刑法第五
    十五條之規定，從較重之連續盜用電信設備罪處斷。被告有事實欄所載科刑執行
    之情形，有本院被告全國前案紀錄表各一份在卷可證，被告於有期徒刑執行完畢
    後五年內再犯本件有期徒刑以上之數罪，均為累犯，均應依刑法第四十七條之規
    定，分別加重其刑。
三、按「刑法第六十二條所規定之自首，以對於未發覺之罪，向有偵查權之機關或公
    務員自承犯罪，進而接受裁判為要件；而具有裁判上一罪關係之犯罪，苟全部犯
    罪未被發覺前，行為人僅就其中一部分犯罪自首，固仍生全部自首之效力，反之
    ，倘其中一部分犯罪已先被有偵查權之機關或公務員發覺，行為人方就其餘未被
    發覺之部分，自動供認其犯行時，因與上開自首之要件不符，自不得適用自首之
    規定減輕其刑。」最高法院九十年度台上字第五四三五號判決採同一見解。經查
    ：上訴人於警詢固坦承竊取被害人壬○○所有之行動電話，並將通話卡裝置在其
    妻吳巧玲之話機上，以盜用他人電信設備通信等情，參以上訴人於九十一年八月
    八日經警拘捕到案時，供稱：「因我涉嫌搶奪及竊盜案，剛好被警方查訪到我所
    竊來之電話卡……因此接受警方製作筆錄」，證人即警員巳○○對其查獲上訴人
    之經過亦供稱：「是被告先供出來說另外有做本案（指搶奪乙○○項鍊部分）。
    當時涉嫌搶奪是騎機車搶奪部分」、「我們在滿格電訊行查到被告賣手機的切結
    書，切結書上有該手機的序號（指被害人庚○○失竊之手機），我們依該序號查
    出手機的門號」各等語（見第一四七五三號偵查卷第五、六十八、六十九頁，台
    灣桃園地方法院九十一年度訴字第一四六四號卷第五十、九十五頁，原審卷第一
    二一頁），證人巳○○於本院更一審詰證稱：「我們並不知道被告將手機的通話
    卡裝置在吳巧玲的手機裡面打這件事」等語（本院更一審卷第三十二頁），足徵
    上訴人確係因其他涉案部分而為警拘提到案進行偵訊，在警局自行將偵查機關未
    發覺之犯罪（即將竊得壬○○所有行動電話通話卡裝置在其妻之手機上使用，以
    盜用他人電信設備通信，違反電信法犯行部分）自首而受裁判，惟因被告所犯竊
    盜與違反電信法部分之犯行，有裁判上一罪之關係，該竊盜罪部分之犯罪已先被
    有偵查權之機關或公務員發覺，行為人方就其餘未被發覺之違反電信法部分，自
    動供認其犯行時，仍與上開自首之要件不符，自不得適用自首之規定減輕其刑，
    併此敘明。
四、原審就被告連續違反電信法（含連續竊盜）部分，予以論罪科刑，固非無見，惟
    查：
  (一)、如附表三所示部分，被告否認犯罪，且無其他事證佐證，此部分即不能證明被
      告犯罪（詳如後述），原審認被告亦成立此部分犯罪，已有未當。
  (二)、又原審認不能沒收吳巧玲之SIM卡，乃於論結欄引用電信法第六十條，亦有未
      合。
  (三)、再被告所竊取之財物均係行動電話，價值不高，以行動電話盜打電話之通數，
      獲利亦不多，僅有五百十三元，原審對此竟判處有期徒刑四年，亦不符罪刑相
      當原則。
  (四)、事實欄三所示之犯行，原審未及合一審判，原判決關於被告連續違反電信法部
      分即屬無可維持。
五、被告提起上訴，指摘原審此部分量刑過重，檢察官提起上訴，指摘原審對被告竊
    盜庚○○行動電話部分未併予審判，均有理由，應由本院將原判決關於連續違反
    電信法暨定執行刑部分均撤銷改判，審酌被告前案執行後，仍任意竊取他人財物
    ，犯罪之動機、目的、手段、品性、智識程度、被害人人數，竊取財物之價值，
    盜打電話之期間、撥通次數、取得不法利益之多寡，犯罪所生之損害，及被告犯
    罪後態度等一切情狀，判處有期徒刑二年。被告配偶吳巧玲所有用以搭配前述
    SIM卡所使用之行動電話空機一支，因係吳巧玲於不知情之情況下遭盜用，故不
    宜依電信法第六十條之規定宣告沒收，併予敘明。
六、檢察官就附表二部分認與起訴之連續竊盜部分有連續犯之關係亦移送併辦。訊之
    被告堅決否認有此二件竊盜被害人機車之犯行，辯稱，因於警訊時遭刑求，始不
    得不承認云云。經查被告於臺灣桃園監獄執行期間，經警方借提偵訊，於返回監
    獄後，曾向獄方人員表示於警訊遭刑求，獄方人員即予以紀錄，並拍攝照片存證
    ，此有本院向臺灣桃園監獄調取之被告身體檢查紀錄、自白書及照片在卷可稽（
    附於本院前審卷第八二至九五頁），被告辯稱，此部分是因於警訊被刑求始承認
    云云，已非無的放矢。而此二件被害人固於警訊時供稱，機車被竊取。但被害人
    己○○、寅○○均未供稱係何人竊取（見他字第二三九三號卷第九九、一０二頁
    ），且未查得該二部機車之下落。再細繹被告警訊筆錄所載（見他字第二三九三
    號卷第五十頁背面），被告於警訊時，竟連機車號碼均供述明確，實有違情理（
    一般竊盜者，在未尋得贓物前，或能記得竊取何種機車，但應無可能仍記得該贓
    車車牌之號碼）。己○○、寅○○二人於失竊機車後均有報案，此有車輛協尋紀
    錄表可稽（見他字第二三九三號卷第一０一頁、一０四頁），但僅能證明該二人
    機車被竊，但亦不能證明係被告所為，此外復查無其他事證，足認被告有竊取己○○、寅○○二人之機車，此部分不能證明被告犯罪，公訴人請求此此部分併予
    審理，因本院認此部分不成立犯罪，即與前述論罪之犯行，無何裁判上一罪關係
    之可言，應退回檢察官另行處理，併此敘明。
據上論斷，應依刑事訴訟法第三百六十九條第一項前段、第三百六十四條、第二百九
十九條第一項前段，電信法第五十六條第一項，刑法第十一條前段、第五十六條、第
三百二十條第一項、第五十五條、第四十七條，罰金罰鍰提高標準條例第一條前段，
判決如主文。
本案經檢察官周誠南到庭執行職務。
中　　　華　　　民　　　國　　九十三　　年　　　五　　　月　　 二十 　　日
                              臺灣高等法院刑事第二庭
                                  審判長法  官  蔡　長　溪
                                        法  官  楊　貴　志
                                        法  官  林　俊　益
右正本證明與原本無異。
如不服本判決，應於收受送達後十日內向本院提出上訴書狀，其未敘述上訴之理由者
並得於提起上訴後十日內向本院補提理由書。
                                        書記官  陳　明　琴
中　　　華　　　民　　　國　　九十三　　年　　　五　　　月　　二十一　　日
附錄：本判決論罪科刑法條全文
刑法第三百二十條第一項
意圖為自己或第三人不法之所有，而竊取他人之動產者，為竊盜罪，處五年以下有期
徒刑、拘役或五百元以下罰金。
刑法第三百二十五條第一、三項
意圖為自己或第三人不法之所有，而搶奪他人之動產者，處六月以上五年以下有期徒
刑。
第一項之未遂犯罰之。
刑法第三百三十九條第一項
意圓為自己或第三人不法之所有，以詐術使人將本人或第三人之物交付者，處五年以
下有期徒刑、拘役或科或併科一千元以下罰金。
電信法第五十六條第一項
意圖為自己或第三人不法之利益，以有線、無線或其他電磁方式，盜接或盜用他人電
信設備通信者，處五年以下有期徒刑，得併科新台幣一百五十萬元以下罰金。
附表一：
┌──┬─────┬───────┬───┬──────────┬──────┐
│編號│ 犯罪時間 │   犯罪地點   │被害人│     損失財物       │   銷贓處   │
├──┼─────┼───────┼───┼──────────┼──────┤
│ 一 │91年４月初│龜山鄉○○○路│陳雅楓│諾基亞3310型手機價值│滿格通信行（│
│    │          │坤業加油站    │      │新台幣（下同）五千元│桃園市○○路│
│    │          │              │      │序號000000000000000 │二五○號）  │
├──┼─────┼───────┼───┼──────────┼──────┤
│ 二 │91年７月中│龜山鄉新嶺村二│鄭輝龍│車裝KEWOOD無線電壹組│晨翔科技有限│
│    │旬        │二鄰新嶺三街四│      │、汽車CD音響、油票  │公司（桃園縣│
│    │          │八號          │      │                    │介壽路五○號│
│    │          │              │      │                    │）          │
├──┼─────┼───────┼───┼──────────┼──────┤
│ 三 │91年７月│桃園市○○路二│辰○○│三星A288型手機價值五│頂尖科技通信│
│    │日        │○六號        │      │千元                │行（桃園市民│
│    │          │              │      │序號0000000000000000│生路一六八號│
│    │          │              │      │                    │）          │
├──┼─────┼───────┼───┼──────────┼──────┤
│ 四 │91年７月│桃園市○○路二│子○○│諾基亞8310型手機價值│滿格通信行（│
│    │日時    │段六一號      │      │一萬四千元          │桃園市○○路│
│    │          │              │      │序號000000000000000 │二五○號）  │
├──┼─────┼───────┼───┼──────────┼──────┤
│ 五 │91年７月底│龜山鄉○○路十│陳永龍│諾基亞3310型手機價值│星辰通信行（│
│    │          │四巷十一號    │      │二千元              │桃園市○○路│
│    │          │              │      │序號00000000000000  │三○二之三○│
│    │          │              │      │                    │六號）      │
├──┼─────┼───────┼───┼──────────┼──────┤
│ 六 │91年８月４│八德市○○街一│丁○○│諾基亞8250型手機價值│滿格通信行（│
│    │日９時分│七四巷六弄九號│      │七千八百元          │桃園市○○路│
│    │          │              │      │序號000000000000000 │二五○號）  │
└──┴─────┴───────┴───┴──────────┴──────┘
附表二：
┌──┬─────┬───────┬───┬──────────┬──────┐
│編號│ 犯罪時間 │   犯罪地點   │被害人│     損失財物       │   銷贓處   │
├──┼─────┼───────┼───┼──────────┼──────┤
│ 一 │91年７月│龜山鄉○○○路│癸○○│諾基亞8250型手機價值│竣丞通訊行（│
│    │日時分│二段九五三號  │      │新台幣（下同）六千一│桃園市○○路│
│    │          │              │      │百元                │二五○號）  │
│    │          │              │      │序號000000000000000 │            │
├──┼─────┼───────┼───┼──────────┼──────┤
│ 二 │91年７月底│龜山鄉萬壽村十│甲○○│諾基亞3310型手機價值│星辰通信行（│
│    │某日      │二鄰萬壽路一段│      │三千三百元          │桃園市○○路│
│    │          │一三○二號    │      │序號000000000000000 │三○二之三○│
│    │          │              │      │                    │六號）      │
├──┼─────┼───────┼───┼──────────┼──────┤
│ 三 │91年７月間│桃園市○○路與│黃政堅│諾基亞3310型手機價值│詮威通信行（│
│    │某日      │安東街口      │      │一千六百八十元      │桃園市○○路│
│    │          │              │      │序號000000000000000 │三八一號）  │
├──┼─────┼───────┼───┼──────────┼──────┤
│ 四 │91年８月初│龜山鄉嶺頂村二│辛○○│諾基亞8310型手機價值│星辰通信行（│
│    │某日      │二鄰國園街二四│      │一萬三千八百元      │桃園市○○路│
│    │          │號            │      │序號000000000000000 │三○二之三○│
│    │          │              │      │                    │六號）      │
├──┼─────┼───────┼───┼──────────┼──────┤
│ 五 │91年８月初│龜山鄉○○路二│午○○│諾基亞3350型手機    │星辰通信行（│
│    │某日      │段五五五號    │      │序號000000000000000 │桃園市○○路│
│    │          │              │      │                    │三○二之三○│
│    │          │              │      │                    │六號）      │
└──┴─────┴───────┴───┴──────────┴──────┘
附表三：
┌──┬─────┬───────┬───┬──────────┬──────┐
│編號│ 犯罪時間 │   犯罪地點   │被害人│     損失財物       │備註        │
├──┼─────┼───────┼───┼──────────┼──────┤
│一  │91年７月│龜山鄉○○○街│己○○│HIB-81G重機車價值二 │            │
│    │日時分│二四號        │      │萬五千元            │            │
├──┼─────┼───────┼───┼──────────┼──────┤
│二  │91年８月７│龜山鄉綠野山莊│寅○○│FW3-481號重機車價值 │            │
│    │日時分│一二六號      │      │三萬五千元          │            │
└──┴─────┴───────┴───┴──────────┴──────┘
┌──┬─────┬───────┬───┬──────────┬──────┐
│編號│ 犯罪時間 │   犯罪地點   │被害人│     損失財物       │備註        │
├──┼─────┼───────┼───┼──────────┼──────┤
│一  │91年７月│龜山鄉○○○街│己○○│HIB-81G重機車價值二 │            │
│    │日時分│二四號        │      │萬五千元            │            │
├──┼─────┼───────┼───┼──────────┼──────┤
│二  │91年８月７│龜山鄉綠野山莊│寅○○│FW3-481號重機車價值 │            │
│    │日時分│一二六號      │      │三萬五千元          │            │
└──┴─────┴───────┴───┴──────────┴──────┘
